【裁判字號】    96,訴,3917
【裁判日期】    971223
【裁判案由】    證券交易法
【裁判全文】
臺灣高雄地方法院刑事判決              96年度訴字第3917號
公  訴  人  臺灣高雄地方法院檢察署檢察官
被      告  壬○○
選任辯護人  王仁聰律師
被      告  乙○○
            申○○
前二人共同
指定辯護人  何俊墩律師
被      告  巳○○
選任辯護人  林弘明律師
被      告  丁○○
            辛○○
前二人共同
選任辯護人  侯勝昌律師
            陳裕文律師
            朱淑娟律師
上列被告因證券交易法案件，經檢察官提起公訴（95年度偵字第
27442 號、96年度偵字第1187號、第16818 號、第2173號），本
院判決如下：
    主  文
壬○○共同連續違反有價證券之買賣，不得有詐欺之行為之規定
，處有期徒刑肆年陸月，如附表一、附表二、附表三編號一、附
表四及附表五所示之犯罪所得，應分別發還如附表一、附表二、
附表三編號一、附表四及附表五所示之被害人；又共同違反有價
證券之買賣，不得有詐欺之行為之規定，處有期徒刑參年，如附
表三編號二所示之犯罪所得，應發還如附表三編號二所示之被害
人。應執行有期徒刑陸年，如附表一至五所示之犯罪所得，應分
別發還如附表一至五所示之被害人。
乙○○共同連續違反有價證券之買賣，不得有詐欺之行為之規定
，處有期徒刑貳年，如附表一所示之犯罪所得，應分別發還如附
表一所示之被害人。
申○○共同違反有價證券之買賣，不得有詐欺之行為之規定，處
有期徒刑壹年陸月，減為有期徒刑玖月，緩刑參年。如附表二所
示之犯罪所得，應發還如附表二所示之被害人。
巳○○共同違反有價證券之買賣，不得有詐欺之行為之規定，處
有期徒刑壹年陸月，減為有期徒刑玖月，如附表三編號一所示之
犯罪所得，應發還如附表三編號一所示之被害人；又共同違反有
價證券之買賣，不得有詐欺之行為之規定，處有期徒刑壹年陸月
，減為有期徒刑玖月，如附表三編號二所示之犯罪所得，應發還
如附表三編號二所示之被害人。應執行有期徒刑壹年肆月，如附
表三所示之犯罪所得，應分別發還如附表三所示之被害人。
丁○○共同連續違反有價證券之買賣，不得有詐欺之行為之規定
，處有期徒刑壹年捌月，如附表六所示之犯罪所得，應分別發還
如附表六所示之被害人。
辛○○免訴。
    事  實
一、壬○○、乙○○、申○○、巳○○、丁○○均明知證券商須
    經主管機關之許可及發給許可證照，方得營業，非證券商不
    得經營證券業務，而經營有價證券之承銷、自行買賣、行紀
    、居間、代理，及其他經主管機關核准之相關業務，依證券
    交易法第15條之規定，即屬證券商經營之證券業務範圍，非
    證券商自不得經營該等業務，惟渠等並未經主管機關證券及
    期貨交易委員會核准許可或發給執照。又渠等亦明知有價證
    券之買賣，應出以誠信，不得有虛偽、詐欺或其他足致他人
    誤信之行為。
二、詎壬○○竟基於非證券商而經營證券業務犯意及詐欺買賣有
    價證券之概括犯意，(一)與其同具非證券商而經營證券業務犯
    意及詐欺買賣有價證券之概括犯意聯絡之乙○○，先後於附
    表一所示之時間，共同以附表一所示之方法施用詐術，致附
    表一所示之辰○○、寅○○、未○○、午○○陷於錯誤，而
    連續販售附表一所示之保健科技股份有限公司（下稱保健公
    司）未上市上櫃股票予辰○○、寅○○、未○○、午○○，
    而共同經營證券業務；(二)與其同具非證券商而經營證券業務
    犯意及詐欺買賣有價證券之犯意聯絡之申○○，於附表二所
    示之時間，共同以附表二所示之方法施用詐術，致附表二所
    示之戊○○陷於錯誤，而販售附表二所示之保健公司未上市
    上櫃股票予戊○○，而共同經營證券業務；(三)與其同具非證
    券商而經營證券業務犯意及詐欺買賣有價證券之犯意聯絡之
    巳○○，於附表三編號1 所示之時間，共同以附表三編號1
    所示之方法施用詐術，致附表三編號1 所示之甲○○陷於錯
    誤，而販售附表三編號1 所示之保健公司未上市上櫃股票予
    甲○○，而共同經營證券業務；(四)與其同具非證券商而經營
    證券業務犯意及詐欺買賣有價證券之犯意聯絡之自稱「黃雅
    婷」成年女子，於附表四所示之時間，共同以附表四所示之
    方法施用詐術，致附表四所示之子○○陷於錯誤，而販售附
    表四所示之保健公司未上市上櫃股票予子○○，而共同經營
    證券業務；(五)與其同具非證券商而經營證券業務犯意及詐欺
    買賣有價證券之概括犯意聯絡之自稱「黃韋婷」成年女子，
    先後於附表五所示之時間，共同以附表五所示之方法施用詐
    術，致附表五所示之丑○○、卯○○、丙○○陷於錯誤，而
    連續販售附表所示之保健公司未上市上櫃股票予丑○○、卯
    ○○、丙○○，而共同經營證券業務（各次詐騙之時間、被
    害人、行為人、犯罪手法及詐欺金額均詳如各該附表所示）
    。
三、壬○○與巳○○另基於非證券商而經營證券業務犯意及詐欺
    買賣有價證券之犯意聯絡，於附表三編號2 所示之時間，共
    同以附表三編號2 所示之方法施用詐術，致附表三編號2 所
    示之庚○○陷於錯誤，而販售附表三編號2 所示之保健公司
    未上市上櫃股票予庚○○，而共同經營證券業務（各次詐騙
    之時間、被害人、行為人、犯罪手法及詐欺金額均詳如附表
    所示）。
四、丁○○亦基於非證券商而經營證券業務犯意及詐欺買賣有價
    證券之概括犯意，與其同具非證券商而經營證券業務犯意及
    詐欺買賣有價證券之概括犯意聯絡之辛○○，先後於附表六
    所示之時間，共同以附表六所示之方法施用詐術，致附表六
    所示之己○○、酉○○、癸○○陷於錯誤，而連續販售附六
    表所示之保健公司未上市上櫃股票予己○○、酉○○、癸○○，而共同經營證券業務（各次詐騙之時間、被害人、行為
    人、犯罪手法及詐欺金額均詳如各該附表所示）。
五、案經己○○、辰○○、庚○○、丑○○、酉○○、寅○○、
    未○○、癸○○、戊○○、子○○、午○○、卯○○等人訴
    由高雄市政府警察局移送，及甲○○、丙○○訴請臺灣高雄
    地方法院檢察署檢察官偵查起訴。
    理  由
壹、程序方面：
    按被告以外之人於審判外之言詞或書面陳述雖不符刑事訴訟
    法第159 條之1 至159 條之4 之規定，而經當事人於審判程
    序同意作為證據，法院審酌該言詞陳述或書面陳述作成時之
    情況，認為適當者，亦得為證據，另當事人或辯護人於法院
    調查證據時，知有刑事訴訟法第159 條第1 項不得為證據之
    情形，而未於言詞辯論終結前聲明異議者，視為有前項之同
    意，刑事訴訟法第159 條之5 定有明文。本件檢察官、辯護
    人及被告等於本院審判時，就原審判決所引用之各項證據（
    含傳聞證據、非傳聞證據及符合法定傳聞法則外之證據）之
    證據能力均表示無意見，且於本院言詞辯論終結前，對於卷
    內具有傳聞證據性質之證據，既均已知情，然皆未聲明異議
    ，本院認該具有傳聞證據性質之證據，並無違法取證之不適
    當情形，以之作為證據使用係屬適當，自得採為被告等犯罪
    事實之證據。
貳、實體方面：
甲、有罪（即壬○○、乙○○、申○○、巳○○、丁○○）部分
一、訊據被告壬○○、乙○○、申○○、巳○○、丁○○均矢口
    否認有何違反證券交易法之犯行，被告壬○○辯稱：其係正
    當出售未上市上櫃之股票，並沒有以詐欺方式出售保健公司
    股票，退步言之，其曾因以詐術銷售保健公司股票，經台灣
    高等法院高雄分院以97年度上訴字第103 號判處有期徒刑1
    年2 月，減為有期徒刑7 月，緩刑5 年確定，本案應為前案
    確定判決既判力效力所及云云；被告乙○○、申○○、巳○○均辯稱：渠等僅係單純將有意投資賺錢之附表一至三所示
    被害人介紹予壬○○認識，被害人如何與壬○○接洽，及是
    否購買保健公司股票，渠等均不知情云云；被告丁○○則以
    ：我只是單純介紹己○○、酉○○、癸○○與辛○○認識，
    其餘部分均係己○○、酉○○、癸○○私下與辛○○商談接
    洽，和我無關云云置辯。經查：
  (一)被告壬○○、乙○○、申○○、巳○○、丁○○均非證券商
    ，亦未經主管機關證券及期貨交易委員會核准許可或發給執
    照，即對外推銷保健公司之未上市上櫃股票之事實，業據渠
    等於本院準備程序中坦承不諱（本院卷(一)第280 頁），核與
    附表所示之被害人指訴之情節相符（各該指訴之出處均詳如
    附表所示），是此部分之事實堪以認定。
  (二)次以，被告壬○○分別與被告乙○○、申○○、巳○○、自
    稱「黃雅婷」、「黃韋婷」等人，共同以附表一至五所示之
    手法，先後詐騙附表一至五所示之被害人，致其等分別購入
    附表一至五所示之保健公司股票等情，業據證人辰○○、寅
    ○○、未○○、午○○、戊○○、甲○○、庚○○、子○○
    、丑○○、卯○○、丙○○結證在卷（詳見附表一至五），
    復有戊○○之復華銀行活期儲蓄存款存摺、銀行照會注意事
    項、保健公司之股票、辰○○之復華銀行活期儲蓄存款存摺
    、銀行照會貸款人員之問題與應對表、保健公司之股票、寅
    ○○之復華銀行活期儲蓄存款存摺存卷、保健公司之股票、
    午○○之台新銀行與國泰世華銀行存摺、丑○○與自稱「黃
    韋婷」之合照、丑○○之復華銀行活期儲蓄存款存摺、卯○○之復華銀行活期儲蓄存款存摺、通聯調閱查詢單、奇摩網
    站之電子信箱列印資料、乙○○之相片、即時通之留言資料
    、寅○○之銀行照會注意事項、甲○○之復華銀行活期儲蓄
    存款存摺可憑（警卷第55至62頁、第66至73頁、第78至86頁
    、第93至97頁、第102 至103 頁、第107 至108 頁、第114
    至118 頁、第124 至128 頁、第130 至131 頁、第136 至14
    5 頁、第149 至153 頁、第167 至175 頁、第195 至197 頁
    、偵卷(一)第37至38頁、偵卷(二)第4 至11頁）。觀之保健公司
    於93、94年間之營業淨利分別僅有107,836元、36,500元，
    於95年間尚且負債1,521,063元，有各該年度之營利事業所
    得稅結算申報書、資產負債表各3份足稽（本院卷(一)第96至
    101頁），可見保健公司之營運狀況不佳；又保健公司研發
    之保健牛蒡精華素，於94、95年間尚未完成，僅具部分成果
    ，迄今仍未上市上櫃之事實，有該公司陳報狀可參（本院卷
    (一)第93頁），是以該公司之股票價值理應不高，然被告壬○○等人出售附表一至五所示保健公司股票之金額，每股價格
    至少125元，甚至有高達200元，此與該公司發行之價額僅每
    股10元相較（詳上開陳報狀），差距實甚懸殊，若非附表一
    至五所示被害人聽信各該附表所示被告不實之保證，依常理
    渠等應無以如此高之價格購入本身並不熟稔，且迄今未上市
    上櫃之保健公司股票。從而，被告壬○○等人係意在詐騙被
    害人，而以顯不相當之高價售出保健公司股票，並從中獲利
    之情，實堪認定；被告壬○○辯稱係以正當方式販賣未上市
    上櫃股票予前開被害人云云，尚不足信。再者，被告乙○○
    、申○○、巳○○等人與被告壬○○實際上並無親戚關係，
    卻向附表一至五所示之被害人佯稱被告壬○○係其舅舅一節
    ，業據渠等自承在卷（警卷第2 、9 、16、22頁），而被告
    乙○○、申○○、巳○○分別與被告壬○○共同告知被害人
    保健公司即將於近期上市上櫃，或購買保健公司股票肯定賺
    錢等虛偽不實之資訊，而於被害人購入股票後即有意疏遠即
    躲避乙情，復據各該被害人證述明確（各該指訴之出處均詳
    如附表所示），並有前揭交往之網頁資料及照片足稽，可見
    被告乙○○對於以詐術向被害人辰○○、寅○○、未○○、
    午○○銷售股票，被告申○○對於以詐術向被害人戊○○銷
    售股票，被告巳○○對於以詐術向被害人甲○○、庚○○銷
    售股票一節，分別與被告壬○○有犯意之聯絡，且有行為之
    分擔甚明，其等辯稱不知情云云，洵屬事後卸責之詞，不足
    採信。
  (三)至於被告丁○○與同案被告辛○○共同以附表六所示之手法
    ，先後詐騙附表六所示之被害人，致其等分別購入附表六所
    示之保健公司股票等情，業據證人即被害人己○○、酉○○
    、癸○○結證在卷（詳見附表六），復有奇摩網站上之交友
    檔案、丁○○之相片、保健公司基本資料查詢表、酉○○之
    復華銀行活期儲蓄存款存摺、保健公司之股票、丁○○之通
    聯調閱查詢單存卷可憑（警卷第40至44頁、第46至51頁、第
    165 至166 頁、第176 至177 頁、第198 至199 頁）。被告
    丁○○雖抗辯係介紹附表六所示之被害人與同案被告辛○○
    認識，無介入買賣股票之經過云云，惟觀諸被告丁○○與同
    案被告辛○○實際上並無親戚關係，卻向被害人己○○、酉
    ○○、癸○○佯稱同案被告辛○○係其阿姨乙節，此經被告
    丁○○自承在卷（警卷第15頁），而被害人己○○、酉○○
    、癸○○均係在被告丁○○之介紹下，始認識其「阿姨」即
    同案被告辛○○，渠等與同案被告辛○○並不熟識，苟非被
    告丁○○從中保證並誑以虛假不實之利多資訊，致被害人己○○、酉○○、癸○○陷於錯誤，渠等衡情應無向毫不熟識
    之同案被告辛○○，以每股59元至105 元之高價購入之保健
    公司股票之理，是以被告丁○○應有施用詐術向被害人己○○、酉○○、癸○○銷售股票之行為，至為灼然。證人即同
    案被告辛○○於本院審理中證述係己○○、酉○○、癸○○
    主動向其要求購買保健公司之股票，才會委由丁○○轉交股
    票予渠等，丁○○並無參與推銷保健公司之股票云云，應屬
    迴護被告丁○○之詞，殊無可取。
  (四)另被告壬○○抗辯其曾因販賣保健公司股票，經法院判決有
    罪確定，本案應為前案確定判決既判決效力所及云云。查被
    告壬○○前曾有於92年至93年3 月下旬，以詐術銷售保健公
    司股票，而非法經營證券業務，經台灣高等法院高雄分院以
    97年度上訴字第103 號判決共同連續違反有價證券之買賣，
    不得有詐欺之行為之規定，處有期徒刑1 年2 月，減為有期
    徒刑7 月，緩刑5 年確定，固有該刑事判決書（本院卷(一)第
    210 至222 頁）及臺灣高等法院被告前案紀錄表存卷可考。
    惟該次犯行係被告壬○○擔任長虹科技有限公司業務員期間
    所為，犯罪時間係自92年5 月間起至93年3 月下旬為止，與
    此次被告壬○○所為事實二（即附表一至二、附表三編號1
    、附表四至五）所示犯行之時間，相距至少1 年以上，實難
    想像被告壬○○於前次與案外人楊尹真共同銷售保健公司股
    票時，即有再度為事實二犯行之概括犯意，故被告壬○○應
    係另行起意再犯本件事實二之犯罪，此部分與前開確定判決
    間並無修法前刑法第56條連續犯之裁判上一罪關係，應可認
    定；至被告壬○○事實三（即附表三編號2） 部分之犯行，
    係在95年7 月1 日刑法修正後所為，自無可能與前開確定判
    決有何連續犯之關係，是以被告壬○○前揭辯解為無理由。
  (五)綜上各情，被告壬○○、乙○○、申○○、巳○○、丁○○
    前揭所辯均無可採，事證明確，其等非證券商而經營證券業
    務，及詐欺買賣有價證券之犯行，洵堪認定。
二、關於新舊法比較
    查被告壬○○、乙○○、申○○、巳○○為事實二之行為後
    ，以及被告丁○○為事實四之行為後，刑法業於94年2月2日
    經總統以華總一義字第09400014901號令修正公布，並於95
    年7 月1日施行，參酌最高法院95年5月23日刑事庭第8次會
    議決議，修正後刑法第2條第1項之規定，係規範行為後法律
    變更所生新舊法律比較適用之準據法，於修正後刑法施行後
    ，應適用修正後刑法第2條第1項之規定，為「從舊從輕」之
    比較。另於比較時應就罪刑有關之共犯、未遂犯、想像競合
    犯、牽連犯、連續犯、結合犯，以及累犯加重、自首減輕暨
    其他法定加減原因（如身分加減）與加減比例等一切情形，
    本於統一性及整體性原則，綜其全部罪刑之結果而為比較。
    本院審酌：
  (一)共同正犯部分：修正前刑法第28條原規定：「二人以上共同
    『實施』犯罪之行為者，皆為正犯」，修正後則規定：「二
    人以上共同『實行』犯罪之行為者，皆為共同正犯」。是新
    法共同正犯之範圍顯然縮小，而排除「陰謀共同正犯」、「
    預備共同正犯」之適用，上開修正顯非單純文字修正，亦非
    實務見解之明文化，應有比較新舊法之問題。
  (二)法定刑罰金部分：修正前刑法第33條第5款規定：「罰金：
    一元以上。」修正後改為：「罰金：新臺幣一千元以上，以
    百元計算之。」比較新舊法，關於法定刑罰金部分，以適用
    修正前之規定較有利於被告壬○○、乙○○、申○○、巳○○、丁○○。
  (三)連續犯部分：修正後刑法第56條已刪除連續犯之規定，而本
    件被告壬○○、乙○○、丁○○先後多次詐欺他人買賣有價
    證券犯行，均時間緊接，所犯構成要件相同，均顯係基於概
    括之犯意為之，依修正前刑法第56條均屬連續犯，以一罪論
    ，但得加重其刑至二分之一；惟如依新法規定，因連續犯業
    已刪除，即應按數罪之規定併罰，數罪併罰之結果，顯較諸
    以一罪論而加重其刑至二分之一之結果不利於被告；比較新
    舊法結果，以修正前刑法較有利於被告壬○○、乙○○、丁○○。
  (四)定應執行刑部分：修正前該條第5 款規定：「數罪併罰，分
    別宣告其罪之刑，依左列各款定其應執行者：五、宣告多數
    有期徒刑者，於各刑中之最長期以上，各刑合併之刑期以下
    ，定其刑期。但不得逾二十年。」修正後該條第5 款則規定
    ：「宣告多數有期徒刑者，於各刑中之最長期以上，各刑合
    併之刑期以下，定其刑期。但不得逾三十年。」經比較結果
    ，修正後之規定並非較有利於行為人。
  (五)本件綜合比較結果，修正前刑法之相關規定對被告壬○○、
    乙○○、申○○、巳○○、丁○○均較為有利，是應一體適
    用修正前刑法即行為時刑法。
三、論罪部分
  (一)事實二部分：
    被告壬○○、乙○○、申○○、巳○○均係未經主管機關許
    可之非證券商，然經營證券業務，核渠等事實二部分所為，
    係違反證券交易法第44條第1 項之規定（證券交易法雖於95
    年1 月11日修正施行，惟本條項並未經修正），應依同法第
    175 條之規定處罰；又被告壬○○、乙○○、申○○、巳○○就有價證券之買賣，有詐欺他人之行為，違反證券交易法
    第20條第1 項之規定（證券交易法於95年1 月11日修正施行
    ，然本條項亦未經修正），犯罪所得未達1 億元以上，應依
    同法第171 條第1 項第1 款之規定處罰。其等所犯詐欺買賣
    有價證券犯行，雖亦該當刑法第339 條第1 項之詐欺取財罪
    之構成要件，惟證券交易法之刑罰規定，係屬刑法之特別法
    ，故應優先適用證券交易法之規定。被告壬○○與被告乙○○就事實二(一)（即附表一）部分之犯行、被告壬○○與被告
    申○○就事實二(二)（即附表二）部分之犯行、被告壬○○與
    被告巳○○就事實二(三)（即附表三編號1） 部分之犯行、被
    告壬○○與自稱「黃雅婷」就事實二(四)（即附表四）部分之
    犯行、被告壬○○與自稱「黃韋婷」就事實二(五)（即附表五
    ）部分之犯行間，分別具有犯意聯絡與行為分擔，均應論以
    共同正犯。被告壬○○、乙○○非證券商而經營證券業務之
    行為，雖先後多次，惟該等行為既均係被告壬○○、乙○○
    在一經營業務犯意下被反覆實施，所侵害者又係同一法益，
    各行為獨立性極為薄弱，在刑法評價上，合為一罪之包括評
    價，較為合理，故應論以單純一罪。被告壬○○、乙○○先
    後多次詐欺他人買賣有價證券之行為，均時間緊接，犯罪構
    成要件相同，顯係基於概括犯意反覆所為，各應依修正前刑
    法第56條連續犯之規定論以一罪，並加重其刑。被告壬○○
    、乙○○所犯上開非證券商經營證券業務罪，及連續詐欺他
    人買賣有價證券罪間，均係一行為觸犯數罪名，為想像競合
    犯（依最高法院95年度第21次刑事庭會議決議，想像競合犯
    非屬法律之變更，應逕行適用裁判時法），應各從一重論以
    連續詐欺他人買賣有價證券罪；被告申○○、巳○○所犯上
    開非證券商經營證券業務罪，及詐欺他人買賣有價證券罪間
    ，均係一行為觸犯數罪名，為想像競合犯，應各從一重論以
    詐欺他人買賣有價證券行為罪。起訴書記載被告4 人所犯上
    開兩罪有方法、目的之牽連關係，為修法前之牽連犯云云，
    尚有未洽。又被告乙○○、申○○及巳○○係配合被告壬○○而以詐欺手段共販售未上市上櫃股票，於本案犯罪非基於
    主導地位，自主性顯然較低，犯罪誘因較特殊，且被害人人
    數尚非眾多，倘依證券交易法第171 條第1 項第1 款規定，
    均論以法定刑最輕本刑3 年以上之罪，猶嫌過重，衡情尚有
    可憫恕之處，爰均依刑法第59條規定（依最高法院95年度第
    21次刑事庭會議決議，刑法第59條規定非屬法律之變更，應
    逕行適用裁判時法），酌量減輕其刑，並就被告乙○○之部
    分依法先加後減之。
  (二)事實三部分：
    被告壬○○、巳○○事實三（即附表三編號2）部分所為，
    係違反證券交易法第44條第1項之規定，應依同法第175條之
    規定處罰；又違反證券交易法第20條第1項之規定，犯罪所
    得未達1億元以上，應依同法第171條第1項第1款之規定處罰
    。其等所犯詐欺買賣有價證券犯行，雖亦該當刑法第339條
    第1項之詐欺取財罪之構成要件，惟證券交易法之刑罰規定
    ，係屬刑法之特別法，故應優先適用證券交易法之規定。被
    告壬○○與巳○○就事實三部分之犯行有犯意聯絡與行為分
    擔，應論以共同正犯。被告壬○○、巳○○所犯上開非證券
    商經營證券業務罪，及詐欺他人買賣有價證券罪，均係一行
    為觸犯數罪名，為想像競合犯，應各從一重論以詐欺他人買
    賣有價證券行為罪。起訴書記載被告2 人所犯上開兩罪有方
    法、目的之牽連關係，為修法前之牽連犯云云，惟查事實三
    之犯行係在於95年7 月1 日刑法修正後所為，自無可能依修
    正前刑法第55條規定論以牽連犯。又被告巳○○係配合被告
    壬○○而以詐欺手段販售未上市上櫃股票予被害人庚○○，
    於本案犯罪非基於主導地位，自主性顯然較低，犯罪誘因較
    特殊，倘依證券交易法第171 條第1 項第1 款規定，論以法
    定刑最輕本刑3 年以上之罪，猶嫌過重，衡情尚有可憫恕之
    處，爰依刑法第59條規定，酌量減輕其刑。
  (三)事實四部分：
    被告丁○○係未經主管機關許可之非證券商，然經營證券業
    務，核其事實四（即附表六）部分所為，係違反證券交易法
    第44條第1 項之規定（證券交易法雖於95年1 月11日修正施
    行，惟本條項並未經修正），應依同法第175 條之規定處罰
    ；又被告丁○○就有價證券之買賣，有詐欺他人之行為，違
    反證券交易法第20條第1 項之規定（證券交易法於95年1 月
    11日修正施行，然本條項亦未經修正），犯罪所得未達1 億
    元以上，應依同法第171 條第1 項第1 款之規定處罰。其所
    犯詐欺買賣有價證券犯行，雖亦該當刑法第339 條第1 項之
    詐欺取財罪之構成要件，惟證券交易法之刑罰規定，係屬刑
    法之特別法，故應優先適用證券交易法之規定。被告丁○○
    與同案被告辛○○就事實四部分之犯行有犯意聯絡與行為分
    擔，應論以共同正犯。被告丁○○非證券商而經營證券業務
    之行為，雖先後多次，惟該等行為既係其在一經營業務犯意
    下被反覆實施，所侵害者又係同一法益，各行為獨立性極為
    薄弱，在刑法評價上，合為一罪之包括評價，較為合理，故
    應論以單純一罪。被告丁○○先後多次詐欺他人買賣有價證
    券之行為，時間緊接，犯罪構成要件相同，顯係基於概括犯
    意反覆所為，應依修正前刑法第56條連續犯之規定論以一罪
    ，並加重其刑。被告丁○○所犯上開非證券商經營證券業務
    罪，及連續詐欺他人買賣有價證券罪，係一行為觸犯數罪名
    ，為想像競合犯（依最高法院95年度第21次刑事庭會議決議
    ，想像競合犯非屬法律之變更，應逕行適用裁判時法），應
    從一重論以連續詐欺他人買賣有價證券行為罪。起訴書記載
    其所犯上開兩罪有方法、目的之牽連關係，為修法前之牽連
    犯云云，尚有未洽。又被告丁○○係配合同案被告辛○○而
    以詐欺手段販售未上市上櫃股票，於本案犯罪非基於主導地
    位，自主性顯然較低，犯罪誘因較特殊，且被害人人數尚非
    眾多，倘依證券交易法第171 條第1 項第1 款規定，論以法
    定刑最輕本刑3 年以上之罪，猶嫌過重，衡情尚有可憫恕之
    處，爰依刑法第59條規定（依最高法院95年度第21次刑事庭
    會議決議，刑法第59條規定非屬法律之變更，應逕行適用裁
    判時法），酌量減輕其刑，並依法先加後減之。
  (四)被告壬○○就事實二（即附表一至二、附表三編號1 、附表
    四至五）部分所犯連續詐欺他人買賣有價證券罪，與事實三
    （即附表三編號2）部分所犯詐欺他人買賣有價證券罪間，
    被告巳○○就事實二(三)（即附表三編號1）部分所犯詐欺他
    人買賣有價證券罪，與事實三（即附表三編號2）部分所犯
    詐欺他人買賣有價證券罪間，均係犯意各別，行為互殊，應
    分論併罰。
四、科刑部分
    爰審酌被告壬○○、乙○○、申○○、巳○○、丁○○未經
    許可經營證券承銷業務，有使國家經濟交易秩序失衡之虞，
    復以詐欺手段販賣未上市上櫃股票，不僅致被害人受有財產
    上損害，更對社會整體經濟造成不良影響，惟念被告申○○
    犯後已與被害人戊○○達成和解，而被告丁○○則與被害人
    己○○、酉○○達成和解，有和解書3 紙存卷可憑（偵卷(一)
    第88頁、偵卷(四)第10頁、本院卷(一)第317 頁），態度尚佳，
    至於被告壬○○、乙○○、巳○○犯後態度亦尚可等一切情
    狀，就其等所犯各罪，分別諭知如主文第1 至5 項所示之刑
    。又被告申○○所犯事實二(二)（即附表二）部分、被告巳○○所犯事實二(三)及事實三（即附表三）部分犯行，因犯罪時
    間均係在96年4 月24日以前，所犯違反證券交易法之罪，雖
    屬中華民國九十六年罪犯減刑條例第3 條第1 項第10款規定
    不予減刑之罪，但因宣告刑均未逾有期徒刑1 年6 月，仍依
    法分別減其宣告刑2 分之1 。被告壬○○、巳○○各受二有
    期徒刑之宣告（巳○○部分含減刑之刑），爰依法為被告壬○○、巳○○分別定其應執行刑。又被告申○○前未經受有
    期徒刑以上刑之宣告，有臺灣高等法院被告前案紀錄表附卷
    可憑，其因一時失虞而罹刑典，且於犯後已與被害人戊○○
    達成和解，有前揭和解書存卷可憑，經此偵審程序及刑之宣
    告後，應知警惕，信無再犯之虞，本院因認所宣告之刑以暫
    不執行為適當，爰宣告緩刑3 年（依最高法院95年度第8 次
    刑事庭會議決議，犯罪在新法施行前，新法施行後，緩刑之
    宣告，應適用新法第74條之規定），以啟自新。附表一至六
    所示之金額，分屬附表一至六所示被告共同違反證券交易法
    第171 條第1 項第1 款犯罪所得之財物，應依同條第6 項之
    規定，諭知發還予各該被害人，附此敘明。
乙、免訴（即辛○○）部分
一、公訴意旨略以：被告辛○○與同案被告丁○○共同基於非法
    經營證券承銷業務之犯意聯絡，於93年6 月間起，由同案被
    告丁○○在婚友社及網路交友網站上認識被害人己○○、酉
    ○○、癸○○，先假裝與被害人己○○、酉○○、癸○○交
    往成為男女朋友後，再向被害人己○○等人佯稱其阿姨很會
    投資理財，希望其等能與阿姨見面，讓阿姨看二人是否適合
    ，是否同意二人交往等語，再帶同被害人己○○等人，至高
    雄市某處與佯稱係丁○○阿姨之被告辛○○見面，由被告辛○○向被害人己○○等人佯稱保健公司這陣子會上市上櫃，
    要快買，不然等上市上櫃就不會賺等語，致被害人己○○、
    酉○○、癸○○等人陷於錯誤，用辦理信用貸款方式，以每
    股59元不等之顯不相當價格，購入保健公司股票（被害人購
    買時間、數量及數目詳如附表六所示），因認被告辛○○所
    為，係違反證券交易法第44條第1 項後段規定，應依同法第
    175 條論處，另違反同法第20條第1 項規定，應依同法第17
    1 條第1 項第1 款論處，又其所犯上開二罪有修正前刑法第
    55條牽連犯之裁判上一罪關係，應從一重依同法第175 條規
    定論處云云。
二、按案件曾經判決確定者，應諭知免訴之判決，刑事訴訟法第
    302 條第1 款定有明文。又案件曾經判決確定者，應為免訴
    之判決，係以同一案件，已經法院為實體上之確定判決，則
    被告應否受刑事制裁，即因前次判決而確定，不能更為其他
    有罪或無罪之實體上裁判。此項一事不再理之原則，關於實
    質上一罪或裁判上一罪，其一部事實已經判決確定者，對於
    構成一罪之其他部分，亦均有其適用（最高法院60年臺非字
    第77號、32年上字第2578號、84年度臺上字第3080號判決意
    旨參照）。即如吸收關係、階段關係等實質上之一罪，或想
    像競合犯、牽連犯、連續犯等裁判上之一罪，倘其一部事實
    已經判決確定，則前案判決之效力當然及於全部（此乃因審
    理事實之法院，依審判不可分之原則，對於全部犯罪事實，
    本應依法均予審判），是若檢察官對於構成一罪之其他部分
    或已經判決確定之原先部分重行起訴，法院依法均應為免訴
    判決之諭知。另按，刑法第55條牽連犯、第56條連續犯之規
    定，業為95年7 月1 日修正公布施行之刑法所刪除，此刪除
    雖非犯罪構成要件之變更，但顯已影響行為人刑罰之法律效
    果，自屬法律有變更，而比較新、舊法結果，若行為人多次
    犯罪行為，依舊法得成立連續犯或牽連犯時，依修正前刑法
    第56條或第55條規定，僅論以一罪，而依新法之規定，則應
    予以分論併罰，顯然舊法對行為人較為不利，是此時即應依
    刑法第2 條第1 項前段規定，依舊法論以連續犯或牽連犯。
三、經查：
  (一)被告辛○○前被訴於93年間，與案外人黃天慶共同基於意圖
    為自己不法所有之犯意聯絡，推由案外人黃天慶與被害人洪
    宜芬交往，並向被害人洪宜芬佯稱保健公司營運狀況極佳，
    將於1 年內上市，被告辛○○手中有些持股要賣，案外人黃
    天慶自己也要買20張，且若在93年9 月19日前買則可享有以
    105 元買1 張（每張1 千股），再以13元配售1 張之優惠等
    語，而以隱瞞上開股票之交易行情，並提供保健公司將上市
    之不實資訊，致使被害人洪宜芬陷於錯誤，而於93年9 月14
    日，以94萬4 千元之代價向被告辛○○購入保健公司股票8
    張及認購增資股股票8 張乙節，業經台灣高雄地方法院檢察
    署檢察官聲請簡易判決處刑，由本院高雄簡易庭於95年10月
    31日，以95年度簡字第6135號判決被告辛○○共同犯詐欺取
    財罪，處有期徒刑4 月，緩刑2 年，該簡易判決書經被告辛○○於95年11月13日收受，檢察官於95年11月16日收受，並
    於95年12月4 日確定在案，此經本院依職權調閱該卷宗查核
    無訛。
  (二)本件公訴人指訴被告辛○○未經主管機關證期會核准許可並
    發給執照，即基於非法經營證券承銷業務之概括犯意，連續
    以詐術出售保健公司股票予附表6 所示之被害人，並認被告
    辛○○所為違反證券交易法第44條第1 項後段規定，應依同
    法第175 條論處，且違反同法第20條第1 項規定，應依同法
    第171 條第1 項第1 款論處，又其所犯上開二罪有修正前刑
    法第55條牽連犯之裁判上一罪關係，應從一重依同法第175
    條規定論處，另證券交易法第171 條第1 項第1 款乃刑法詐
    欺取財罪之特別規定，不另論詐欺罪等情，有起訴書1 份存
    卷可考。本件被告辛○○被訴出售保健公司股票予附表6 所
    示被害人之時間，均係於95年7 月1 日刑法修正前所為，而
    與前案確定判決所認定出售保健公司股票之時間，相距最短
    不到1 個月，最長不逾3 個月，且本件與前案確定判決之犯
    罪事實，均係被告辛○○向被害人詐稱保健公司即將於94年
    間上市上櫃、即將大賺，而以詐術出售保健公司股票，兩案
    行為態樣類似，是以本件被告辛○○以詐術出售保健公司股
    票而詐取被害人財物之行為，與前案確定判決之犯行時間相
    近，手法相同，應具有修正前刑法第56條之連續犯裁判上一
    罪關係。雖本件公訴人起訴被告辛○○所犯證券交易法第17
    1 條第1 項第1 款之罪，與刑法詐欺取財罪有特別法優先於
    普通法適用之法規競合關係，而不另論詐欺取財罪，惟被告
    辛○○向附表6 所示被害人詐欺取財之行為，既與前案所犯
    詐欺取財罪之犯行，有修正前刑法第56條連續犯之裁判上一
    罪關係，且係在前案簡易判決書於最先送達被告辛○○之前
    所為（簡易判決既判力之時間，係以最初送達之日為準），
    則本件被告辛○○所犯證券交易法第171 條第1 項第1 款之
    罪部分，既與詐欺取財罪有特別法優先於普通法適用之法規
    競合關係，而其所犯同法第171 條第1 項第1 款之罪，與同
    法第175 條之罪又有修正前刑法第55條牽連犯之裁判上一罪
    關係，揆諸首揭法條及判例意旨，自均為前案確定判決既判
    力效力所及，依法應為免訴之諭知。
據上論斷，應依刑事訴訟法第299 條第1 項前段、第302 條第1
款，證券交易法第175 條、第171 條第1 項第1 款、第6 項，刑
法第2 條第1 項、第11條前段、第28條、第55條、第59條、第74
條第1 項第1 款，修正前刑法第28條、第56條、第51條第5 款，
中華民國96年度罪犯減刑條例第2 條第1 項第3 款、第7 條第1
項、第2 項、第10條第1 項，判決如主文。
本案經檢察官鄧藤墩到庭執行職務。
中    華    民    國    97    年    12    月    23    日
                  刑事第四庭  審判長法  官  陳  箐
                                    法  官  林俊寬
                                    法  官  莊珮君
如不服本判決應於收受判決後10日內向本院提出上訴書狀，並應
敘述具體理由。其未敘述上訴理由者，應於上訴期間屆滿後20日
內向本院補提理由書(均須按他造當事人之人數附繕本)「切勿逕
送上級法院」。
                                    書記官  秦富潔
中    華    民    國    97    年    12    月    23    日
附表一：
  ┌─┬────┬───┬─────┬────┬────┬────┐
  │編│ 被害人 │購買時│購買數目（│銷售股票│詐騙手法│備    註│
  │號│ 姓名   │間    │每張1 千股│之被告  │        │        │
  │  │        │      │）及金額（│        │        │        │
  │  │        │      │即被告之犯│        │        │        │
  │  │        │      │罪所得）  │        │        │        │
  ├─┼────┼───┼─────┼────┼────┼────┤
  │1 │辰○○  │94年12│3張       │壬○○  │乙○○佯│見警卷第│
  │  │        │月間  │60萬元    │乙○○  │稱欲與被│63至65頁│
  │  │        │      │（每股約購│        │害人交往│、偵卷(一)│
  │  │        │      │買200 元）│        │，並介紹│第10至25│
  │  │        │      │          │        │其「舅舅│頁      │
  │  │        │      │          │        │」壬○○│        │
  │  │        │      │          │        │與被害人│        │
  │  │        │      │          │        │認識，再│        │
  │  │        │      │          │        │與壬○○│        │
  │  │        │      │          │        │共同詐稱│        │
  │  │        │      │          │        │購買保健│        │
  │  │        │      │          │        │公司股票│        │
  │  │        │      │          │        │半年後肯│        │
  │  │        │      │          │        │定賺錢，│        │
  │  │        │      │          │        │致被害人│        │
  │  │        │      │          │        │陷於錯誤│        │
  │  │        │      │          │        │而出資向│        │
  │  │        │      │          │        │壬○○購│        │
  │  │        │      │          │        │買股票。│        │
  │  │        │      │          │        │嗣壬○○│        │
  │  │        │      │          │        │交付左列│        │
  │  │        │      │          │        │股票後，│        │
  │  │        │      │          │        │其與蔡育│        │
  │  │        │      │          │        │珊即避不│        │
  │  │        │      │          │        │見面。  │        │
  ├─┼────┼───┼─────┼────┼────┼────┤
  │2 │寅○○  │94年4 │8張       │壬○○  │乙○○佯│見警卷第│
  │  │        │月間  │150 萬元  │乙○○  │稱欲與被│74至77頁│
  │  │        │      │（每股約購│        │害人交往│、偵卷(一)│
  │  │        │      │買188 元，│        │，並介紹│第10至25│
  │  │        │      │元以下4 捨│        │其「舅舅│頁      │
  │  │        │      │5入）     │        │」壬○○│        │
  │  │        │      │          │        │與被害人│        │
  │  │        │      │          │        │認識，再│        │
  │  │        │      │          │        │與壬○○│        │
  │  │        │      │          │        │共同詐稱│        │
  │  │        │      │          │        │購買保健│        │
  │  │        │      │          │        │公司股票│        │
  │  │        │      │          │        │肯定賺錢│        │
  │  │        │      │          │        │，致被害│        │
  │  │        │      │          │        │人陷於錯│        │
  │  │        │      │          │        │誤而出資│        │
  │  │        │      │          │        │向壬○○│        │
  │  │        │      │          │        │購買股票│        │
  │  │        │      │          │        │。嗣徐文│        │
  │  │        │      │          │        │勇交付左│        │
  │  │        │      │          │        │列股票後│        │
  │  │        │      │          │        │，其與蔡│        │
  │  │        │      │          │        │育珊即避│        │
  │  │        │      │          │        │不見面。│        │
  ├─┼────┼───┼─────┼────┼────┼────┤
  │3 │未○○  │95年3 │2張       │壬○○  │乙○○佯│見警卷第│
  │  │        │月間  │25萬元    │乙○○  │稱欲與被│104 至 1│
  │  │        │      │（每股約購│        │害人交往│06頁、偵│
  │  │        │      │買125元） │        │，並介紹│卷(一)第10│
  │  │        │      │          │        │其「舅舅│至25頁  │
  │  │        │      │          │        │」壬○○│        │
  │  │        │      │          │        │與被害人│        │
  │  │        │      │          │        │認識，再│        │
  │  │        │      │          │        │與壬○○│        │
  │  │        │      │          │        │共同詐稱│        │
  │  │        │      │          │        │購買保健│        │
  │  │        │      │          │        │公司股票│        │
  │  │        │      │          │        │半年內肯│        │
  │  │        │      │          │        │定賺錢，│        │
  │  │        │      │          │        │致被害人│        │
  │  │        │      │          │        │陷於錯誤│        │
  │  │        │      │          │        │而出資向│        │
  │  │        │      │          │        │壬○○購│        │
  │  │        │      │          │        │買股票。│        │
  │  │        │      │          │        │嗣乙○○│        │
  │  │        │      │          │        │交付左列│        │
  │  │        │      │          │        │股票後，│        │
  │  │        │      │          │        │其與徐文│        │
  │  │        │      │          │        │勇即避不│        │
  │  │        │      │          │        │見面。  │        │
  ├─┼────┼───┼─────┼────┼────┼────┤
  │4 │午○○  │94年8 │4張       │壬○○  │乙○○佯│警卷第11│
  │  │        │月間  │60萬元    │乙○○  │稱欲與被│1 至113 │
  │  │        │      │（每股約購│        │害人交往│頁、偵卷│
  │  │        │      │買150元） │        │，並介紹│(一)10至25│
  │  │        │      │          │        │其「舅舅│頁      │
  │  │        │      │          │        │」壬○○│        │
  │  │        │      │          │        │與被害人│        │
  │  │        │      │          │        │認識，再│        │
  │  │        │      │          │        │與壬○○│        │
  │  │        │      │          │        │共同詐稱│        │
  │  │        │      │          │        │購買保健│        │
  │  │        │      │          │        │公司股票│        │
  │  │        │      │          │        │半年內肯│        │
  │  │        │      │          │        │定賺錢，│        │
  │  │        │      │          │        │致被害人│        │
  │  │        │      │          │        │陷於錯誤│        │
  │  │        │      │          │        │而向徐文│        │
  │  │        │      │          │        │勇出資購│        │
  │  │        │      │          │        │買股票。│        │
  │  │        │      │          │        │嗣乙○○│        │
  │  │        │      │          │        │交付左列│        │
  │  │        │      │          │        │股票後，│        │
  │  │        │      │          │        │其與徐文│        │
  │  │        │      │          │        │勇即避不│        │
  │  │        │      │          │        │見面。  │        │
  └─┴────┴───┴─────┴────┴────┴────┘
附表二：
  ┌─┬────┬───┬─────┬────┬────┬────┐
  │編│被害人姓│購買時│購買數目（│銷售股票│詐騙手法│備    註│
  │號│名      │間    │每張1 千股│之被告  │        │        │
  │  │        │      │）及金額（│        │        │        │
  │  │        │      │即被告之犯│        │        │        │
  │  │        │      │罪所得）  │        │        │        │
  ├─┼────┼───┼─────┼────┼────┼────┤
  │1 │戊○○  │94年6 │7張       │壬○○  │申○○佯│見警卷第│
  │  │        │月間  │94萬2 千元│申○○  │稱欲與被│52至54頁│
  │  │        │      │（每股約購│        │害人交往│、偵卷(一)│
  │  │        │      │買135 元，│        │，並介紹│第10至25│
  │  │        │      │元以下4 捨│        │其「舅舅│頁      │
  │  │        │      │5入）     │        │」壬○○│此部分蔡│
  │  │        │      │          │        │與被害人│育珊已賠│
  │  │        │      │          │        │認識，再│償戊○○│
  │  │        │      │          │        │與壬○○│56萬元而│
  │  │        │      │          │        │共同詐稱│達成和解│
  │  │        │      │          │        │購買保健│        │
  │  │        │      │          │        │公司股票│        │
  │  │        │      │          │        │1、2年後│        │
  │  │        │      │          │        │肯定賺錢│        │
  │  │        │      │          │        │，致被害│        │
  │  │        │      │          │        │人陷於錯│        │
  │  │        │      │          │        │誤而出資│        │
  │  │        │      │          │        │向壬○○│        │
  │  │        │      │          │        │購買股票│        │
  │  │        │      │          │        │。嗣徐文│        │
  │  │        │      │          │        │勇交付左│        │
  │  │        │      │          │        │列股票後│        │
  │  │        │      │          │        │，其與蔡│        │
  │  │        │      │          │        │育珊即避│        │
  │  │        │      │          │        │不見面。│        │
  └─┴────┴───┴─────┴────┴────┴────┘
附表三：
  ┌─┬────┬───┬─────┬────┬────┬────┐
  │編│被害人姓│購買時│購買數目（│銷售股票│詐騙手法│備    註│
  │號│名      │間    │每張1 千股│之被告  │        │        │
  │  │        │      │）及金額（│        │        │        │
  │  │        │      │即被告之犯│        │        │        │
  │  │        │      │罪所得）  │        │        │        │
  ├─┼────┼───┼─────┼────┼────┼────┤
  │1 │甲○○  │95年5 │3張       │壬○○  │巳○○佯│見偵卷(二)│
  │  │        │月初  │45萬元    │巳○○  │稱欲與被│第10至19│
  │  │        │      │（每股約購│        │害人交往│頁      │
  │  │        │      │買150元） │        │，並介紹│        │
  │  │        │      │          │        │其「舅舅│        │
  │  │        │      │          │        │」壬○○│        │
  │  │        │      │          │        │與被害人│        │
  │  │        │      │          │        │認識，再│        │
  │  │        │      │          │        │與壬○○│        │
  │  │        │      │          │        │共同詐稱│        │
  │  │        │      │          │        │購買保健│        │
  │  │        │      │          │        │公司股票│        │
  │  │        │      │          │        │肯定賺錢│        │
  │  │        │      │          │        │，致被害│        │
  │  │        │      │          │        │人陷於錯│        │
  │  │        │      │          │        │誤而出資│        │
  │  │        │      │          │        │向壬○○│        │
  │  │        │      │          │        │購買股票│        │
  │  │        │      │          │        │。嗣劉欣│        │
  │  │        │      │          │        │怡交付左│        │
  │  │        │      │          │        │列股票後│        │
  │  │        │      │          │        │，其與蔡│        │
  │  │        │      │          │        │育珊即避│        │
  │  │        │      │          │        │不見面。│        │
  ├─┼────┼───┼─────┼────┼────┼────┤
  │2 │庚○○  │95年7 │4張       │壬○○  │巳○○佯│見警卷第│
  │  │        │月下旬│75萬元    │巳○○  │稱欲與被│98至100 │
  │  │        │至同年│（每股約購│        │害人交往│頁、偵卷│
  │  │        │8月間 │買188 元，│        │，並介紹│(一)10至25│
  │  │        │      │元以下4 捨│        │其「舅舅│頁      │
  │  │        │      │5入）     │        │」壬○○│        │
  │  │        │      │          │        │與被害人│        │
  │  │        │      │          │        │認識，再│        │
  │  │        │      │          │        │與壬○○│        │
  │  │        │      │          │        │共同詐稱│        │
  │  │        │      │          │        │購買保健│        │
  │  │        │      │          │        │公司股票│        │
  │  │        │      │          │        │半年內肯│        │
  │  │        │      │          │        │定賺錢，│        │
  │  │        │      │          │        │致被害人│        │
  │  │        │      │          │        │陷於錯誤│        │
  │  │        │      │          │        │而出資向│        │
  │  │        │      │          │        │壬○○購│        │
  │  │        │      │          │        │買股票。│        │
  │  │        │      │          │        │嗣巳○○│        │
  │  │        │      │          │        │交付左列│        │
  │  │        │      │          │        │股票後，│        │
  │  │        │      │          │        │其與蔡育│        │
  │  │        │      │          │        │珊即避不│        │
  │  │        │      │          │        │見面。  │        │
  └─┴────┴───┴─────┴────┴────┴────┘
附表四：
  ┌─┬────┬───┬─────┬────┬────┬────┐
  │編│被害人姓│購買時│購買數目（│銷售股票│詐騙手法│備    註│
  │號│名      │間    │每張1 千股│之被告  │        │        │
  │  │        │      │）及金額（│        │        │        │
  │  │        │      │即被告之犯│        │        │        │
  │  │        │      │罪所得）  │        │        │        │
  ├─┼────┼───┼─────┼────┼────┼────┤
  │1 │子○○  │95年1 │5張       │壬○○  │由自稱「│見警卷第│
  │  │        │月初  │64萬9千元 │「黃雅婷│黃雅婷」│87至91頁│
  │  │        │      │（每股約購│」      │之女子佯│、偵卷(一)│
  │  │        │      │買130 元，│        │稱欲與被│第10至25│
  │  │        │      │元以下4 捨│        │害人交往│頁      │
  │  │        │      │5入）     │        │，並介紹│        │
  │  │        │      │          │        │其「舅舅│        │
  │  │        │      │          │        │」壬○○│        │
  │  │        │      │          │        │與被害人│        │
  │  │        │      │          │        │認識，再│        │
  │  │        │      │          │        │與壬○○│        │
  │  │        │      │          │        │共同詐稱│        │
  │  │        │      │          │        │購買保健│        │
  │  │        │      │          │        │公司股票│        │
  │  │        │      │          │        │肯定賺錢│        │
  │  │        │      │          │        │，致被害│        │
  │  │        │      │          │        │人陷於錯│        │
  │  │        │      │          │        │誤而出資│        │
  │  │        │      │          │        │向壬○○│        │
  │  │        │      │          │        │購買股票│        │
  │  │        │      │          │        │。嗣徐文│        │
  │  │        │      │          │        │勇交付左│        │
  │  │        │      │          │        │列股票後│        │
  │  │        │      │          │        │，其與「│        │
  │  │        │      │          │        │黃雅婷」│        │
  │  │        │      │          │        │即避不見│        │
  │  │        │      │          │        │面。    │        │
  └─┴────┴───┴─────┴────┴────┴────┘
附表五：
  ┌─┬────┬───┬─────┬────┬────┬────┐
  │編│被害人姓│購買時│購買數目（│銷售股票│詐騙手法│備    註│
  │號│名      │間    │每張1 千股│之被告  │        │        │
  │  │        │      │）及金額（│        │        │        │
  │  │        │      │即被告之犯│        │        │        │
  │  │        │      │罪所得）  │        │        │        │
  ├─┼────┼───┼─────┼────┼────┼────┤
  │1 │丑○○  │94年5 │5張       │壬○○  │由自稱「│見警卷第│
  │  │        │月    │92萬元    │「黃韋婷│黃韋婷」│121 至12│
  │  │        │      │（每股約購│」      │之女子佯│3 頁、偵│
  │  │        │      │買184元） │        │稱欲與被│卷(一)第10│
  │  │        │      │          │        │害人交往│至25頁  │
  │  │        │      │          │        │，並介紹│        │
  │  │        │      │          │        │其「舅舅│        │
  │  │        │      │          │        │」壬○○│        │
  │  │        │      │          │        │與被害人│        │
  │  │        │      │          │        │認識，再│        │
  │  │        │      │          │        │與壬○○│        │
  │  │        │      │          │        │共同詐稱│        │
  │  │        │      │          │        │購買保健│        │
  │  │        │      │          │        │公司股票│        │
  │  │        │      │          │        │半年內肯│        │
  │  │        │      │          │        │定賺錢，│        │
  │  │        │      │          │        │致被害人│        │
  │  │        │      │          │        │陷於錯誤│        │
  │  │        │      │          │        │而出資向│        │
  │  │        │      │          │        │壬○○購│        │
  │  │        │      │          │        │買股票。│        │
  │  │        │      │          │        │嗣「黃韋│        │
  │  │        │      │          │        │婷」交付│        │
  │  │        │      │          │        │左列股票│        │
  │  │        │      │          │        │後，其與│        │
  │  │        │      │          │        │壬○○即│        │
  │  │        │      │          │        │避不見面│        │
  │  │        │      │          │        │。      │        │
  ├─┼────┼───┼─────┼────┼────┼────┤
  │2 │卯○○  │95年5 │3張       │壬○○  │由自稱「│見警卷第│
  │  │        │月    │50萬元    │「黃韋婷│黃韋婷」│146 至14│
  │  │        │      │（每股約購│」      │之女子佯│8 頁、偵│
  │  │        │      │買167 元，│        │稱欲與被│卷(一)第10│
  │  │        │      │元以下4 捨│        │害人交往│至25頁  │
  │  │        │      │5入）     │        │，並介紹│        │
  │  │        │      │          │        │其「舅舅│        │
  │  │        │      │          │        │」壬○○│        │
  │  │        │      │          │        │與被害人│        │
  │  │        │      │          │        │認識，再│        │
  │  │        │      │          │        │與壬○○│        │
  │  │        │      │          │        │共同詐稱│        │
  │  │        │      │          │        │購買保健│        │
  │  │        │      │          │        │公司股票│        │
  │  │        │      │          │        │半年內肯│        │
  │  │        │      │          │        │定賺錢，│        │
  │  │        │      │          │        │致被害人│        │
  │  │        │      │          │        │陷於錯誤│        │
  │  │        │      │          │        │而出資向│        │
  │  │        │      │          │        │壬○○購│        │
  │  │        │      │          │        │買股票。│        │
  │  │        │      │          │        │嗣「黃韋│        │
  │  │        │      │          │        │婷」交付│        │
  │  │        │      │          │        │左列股票│        │
  │  │        │      │          │        │後，其與│        │
  │  │        │      │          │        │壬○○即│        │
  │  │        │      │          │        │避不見面│        │
  │  │        │      │          │        │。      │        │
  ├─┼────┼───┼─────┼────┼────┼────┤
  │3 │丙○○  │94年10│6張       │壬○○  │由自稱「│見偵卷(一)│
  │  │        │月    │84萬元    │「黃韋婷│黃韋婷」│第97至98│
  │  │        │      │（每股約購│」      │之女子佯│頁、偵卷│
  │  │        │      │買140元） │        │稱欲與被│(三)第22至│
  │  │        │      │          │        │害人交往│25頁    │
  │  │        │      │          │        │，並介紹│        │
  │  │        │      │          │        │其「舅舅│        │
  │  │        │      │          │        │」壬○○│        │
  │  │        │      │          │        │與被害人│        │
  │  │        │      │          │        │認識，再│        │
  │  │        │      │          │        │與壬○○│        │
  │  │        │      │          │        │共同詐稱│        │
  │  │        │      │          │        │購買保健│        │
  │  │        │      │          │        │公司股票│        │
  │  │        │      │          │        │肯定獲利│        │
  │  │        │      │          │        │1倍，致 │        │
  │  │        │      │          │        │被害人陷│        │
  │  │        │      │          │        │於錯誤而│        │
  │  │        │      │          │        │出資向徐│        │
  │  │        │      │          │        │文勇購買│        │
  │  │        │      │          │        │股票。嗣│        │
  │  │        │      │          │        │「黃韋婷│        │
  │  │        │      │          │        │」交付左│        │
  │  │        │      │          │        │列股票後│        │
  │  │        │      │          │        │，其與徐│        │
  │  │        │      │          │        │文勇即避│        │
  │  │        │      │          │        │不見面。│        │
  └─┴────┴───┴─────┴────┴────┴────┘
附表六：
  ┌─┬────┬───┬─────┬────┬────┬────┐
  │編│被害人姓│購買時│購買數目（│銷售股票│詐騙手法│備    註│
  │號│名      │間    │每張1 千股│之被告  │        │        │
  │  │        │      │）及金額（│        │        │        │
  │  │        │      │即被告之犯│        │        │        │
  │  │        │      │罪所得）  │        │        │        │
  ├─┼────┼───┼─────┼────┼────┼────┤
  │1 │己○○  │93年12│9張       │辛○○  │丁○○佯│見警卷第│
  │  │        │月間  │94萬5千元 │丁○○  │稱欲與被│32至35頁│
  │  │        │      │（每股約購│        │害人交往│、偵卷(一)│
  │  │        │      │買105元） │        │且出國旅│第10至25│
  │  │        │      │          │        │遊需資金│頁，此部│
  │  │        │      │          │        │，介紹其│分丁○○│
  │  │        │      │          │        │「阿姨」│事後以27│
  │  │        │      │          │        │辛○○與│萬元向白│
  │  │        │      │          │        │被害人認│豐榮買回│
  │  │        │      │          │        │識，並與│9 張保健│
  │  │        │      │          │        │辛○○共│公司股票│
  │  │        │      │          │        │同保證保│而達成和│
  │  │        │      │          │        │健公司即│解（偵卷│
  │  │        │      │          │        │將上市上│(一)第88頁│
  │  │        │      │          │        │櫃，購買│）      │
  │  │        │      │          │        │保健公司│        │
  │  │        │      │          │        │股票肯定│        │
  │  │        │      │          │        │賺錢，致│        │
  │  │        │      │          │        │被害人陷│        │
  │  │        │      │          │        │於錯誤而│        │
  │  │        │      │          │        │出資向李│        │
  │  │        │      │          │        │燕卿購買│        │
  │  │        │      │          │        │股票。嗣│        │
  │  │        │      │          │        │辛○○在│        │
  │  │        │      │          │        │高雄市中│        │
  │  │        │      │          │        │山路與五│        │
  │  │        │      │          │        │福路口將│        │
  │  │        │      │          │        │左列股票│        │
  │  │        │      │          │        │交付被害│        │
  │  │        │      │          │        │人收受後│        │
  │  │        │      │          │        │，丁○○│        │
  │  │        │      │          │        │與辛○○│        │
  │  │        │      │          │        │即避不見│        │
  │  │        │      │          │        │面。    │        │
  ├─┼────┼───┼─────┼────┼────┼────┤
  │2 │酉○○  │93年12│18張      │辛○○  │丁○○佯│見警卷第│
  │  │        │月間  │106 萬2 仟│丁○○  │稱欲與被│36至39頁│
  │  │        │      │元        │        │害人交往│，此部分│
  │  │        │      │（每股約購│        │，介紹其│丁○○事│
  │  │        │      │買59元）  │        │「阿姨」│後以36萬│
  │  │        │      │          │        │辛○○與│元向蘇彬│
  │  │        │      │          │        │被害人認│嘉買回18│
  │  │        │      │          │        │識，再與│張保健公│
  │  │        │      │          │        │辛○○共│司股票而│
  │  │        │      │          │        │同告知被│達成和解│
  │  │        │      │          │        │害人保健│（偵卷(四)│
  │  │        │      │          │        │公司股票│第10頁）│
  │  │        │      │          │        │會在94年│        │
  │  │        │      │          │        │底上市上│        │
  │  │        │      │          │        │櫃，即將│        │
  │  │        │      │          │        │大賺，致│        │
  │  │        │      │          │        │被害人陷│        │
  │  │        │      │          │        │於錯誤而│        │
  │  │        │      │          │        │出資購買│        │
  │  │        │      │          │        │向辛○○│        │
  │  │        │      │          │        │股票。嗣│        │
  │  │        │      │          │        │丁○○交│        │
  │  │        │      │          │        │付左列股│        │
  │  │        │      │          │        │票後，其│        │
  │  │        │      │          │        │與辛○○│        │
  │  │        │      │          │        │即避不見│        │
  │  │        │      │          │        │面。    │        │
  ├─┼────┼───┼─────┼────┼────┼────┤
  │3 │癸○○  │93年10│10張      │辛○○  │丁○○佯│見警卷第│
  │  │        │月間  │59萬元    │丁○○  │稱欲與被│132 至13│
  │  │        │      │（每股約購│        │害人交往│4 頁、偵│
  │  │        │      │買59元）  │        │，介紹其│卷(一)第68│
  │  │        │      │          │        │「阿姨」│至73頁  │
  │  │        │      │          │        │辛○○與│        │
  │  │        │      │          │        │被害人認│        │
  │  │        │      │          │        │識，再與│        │
  │  │        │      │          │        │辛○○共│        │
  │  │        │      │          │        │同告知被│        │
  │  │        │      │          │        │害人購買│        │
  │  │        │      │          │        │保健公司│        │
  │  │        │      │          │        │之股票在│        │
  │  │        │      │          │        │半年內肯│        │
  │  │        │      │          │        │定賺錢，│        │
  │  │        │      │          │        │致被害人│        │
  │  │        │      │          │        │陷於錯誤│        │
  │  │        │      │          │        │而出資向│        │
  │  │        │      │          │        │辛○○購│        │
  │  │        │      │          │        │買股票。│        │
  │  │        │      │          │        │嗣丁○○│        │
  │  │        │      │          │        │交付左列│        │
  │  │        │      │          │        │股票後，│        │
  │  │        │      │          │        │其與李燕│        │
  │  │        │      │          │        │卿即避不│        │
  │  │        │      │          │        │見面。  │        │
  └─┴────┴───┴─────┴────┴────┴────┘
附錄本件判決論罪科刑法條：
證券交易法第20條第1 項：
有價證券之募集、發行、私募或買賣，不得有虛偽、詐欺或其他
足致他人
誤信之行為。
證券交易法第171條第1項第1款：
有下列情事之一者，處 3 年以上 10 年以下有期徒刑，得併科新
臺幣 1 千萬元以上 2 億元以下罰金：
一、違反第 20 條第 1 項、第 2 項、第 155 條第 1 、 5 或第
    157 條之 1 第 1 項之規定者。
證券交易法第44條第1 項：
證券商須經主管機關之許可及發給許可證照，方得營業；非證券
商不得經營證券業務。
證券交易法第175 條：
違反第18條第1 項、第22條、第28條之2 第1 項、第43條第1 項
、第43條之1 第2 項、第3 項、第43條之5 第2項 、第3 項、第
43條之6 第1 項、第44條第1 項至第3 項、第60條第1 項、第62
條第1 項、第93條、第96條至第98條、第116 條、第120 條或第
160 條之規定者，處2 年以下有期徒刑、拘役或科或併科新臺幣
180 萬元以下罰金。


司法院資訊處製作；財團法人民間司法改革基金會備份。
